臺灣高等法院高雄分院刑事判決       100年度上易字第1020號
上  訴  人
即  被  告  張張明
上列上訴人因竊盜案件，不服臺灣高雄地方法院100 年度審易字
第2753號中華民國100 年9 月6 日第一審判決（起訴案號：臺灣
高雄地方法院檢察署100 年度偵字第16891 號），提起上訴，本
院判決如下：
     主  文
上訴駁回。
     理  由
一、按上訴書狀應敘述具體理由；又第二審法院認為上訴書狀未
    敘述理由或上訴有刑事訴訟法第362 條前段之情形者，應以
    判決駁回之，同法第361 條第2 項、第367 條前段定有明文
    。
二、上訴人即被告（下稱被告）張張明上訴意旨略以：被告張張
    明無父母子女、無一磚一瓦、學無所長、術無專精，因此謀
    生不易，平日僅靠拾荒維生，本件係因拾荒無所獲，迫於飲
    食生計始竊取他人財物，被告張張明家境非屬小康，原判決
    未審酌及此，量處被告張張明有期徒刑7 月，尚有未當。
三、經查，原判決以被告張張明踰越安全設備竊盜罪證明確，且
    被告張張明曾因竊盜等案件，於民國98年間經法院各判處有
    期徒刑1 年及10月，定應執行刑有期徒刑1 年8 月確定，於
    99年9 月25日縮短刑期執行完畢，有臺灣高等法院被告前案
    紀錄表在卷可考，其受有期徒刑之執行完畢，5 年內故意再
    犯本件有期徒刑以上之罪，為累犯，應依刑法第47條第1 項
    之規定加重其刑，乃審酌被告張張明不思以正當途徑賺取所
    需，貪圖私欲，竟以踰越安全設備之方式侵入被害人之房屋
    竊取財物，迄今未予返還，侵害被害人之財產法益，且危害
    社會治安及善良風俗，所為實屬不該，惟念及被告張張明犯
    後始終坦認犯行，態度良好，所竊財物價值尚非甚鉅等一切
    情狀，量處有期徒刑7 月。原判決認事用法，核無不合，量
    刑亦屬允當。被告張張明上訴意旨徒以其經濟能力不佳，迫
    於生計而竊取他人財物，指摘原判決量刑不當，為無理由，
    應予駁回。此外，被告張張明並未依據卷內既有訴訟資料或
    提出新事證，指摘或表明原審判決有何採證認事、用法或量
    刑等足以影響判決本旨之不當或違法，而構成應予撤銷之具
    體理由（例如：依憑證據法則具體指出所採證據何以不具證
    據能力，或依憑卷證資料，明確指出所為證據證明力之判斷
    如何違背經驗、論理法則），其上訴即不合法律上之程式。
    再上訴不合法律上之程式之情形，依刑事訴訟法第367 條但
    書規定：「但其情形可以補正而未經原審法院命其補正者，
    審判長應定期間先命補正。」，係指上訴書狀未敘述理由，
    原審未命補提理由書狀，審判長即應定期間先命補正。被告
    提起上訴時，上訴書狀如已載理由者，即無審判長應定期間
    先命補正之適用。從而，被告張張明之上訴書狀未敘述具體
    理由，且於上訴期間屆滿（即100年9月28日）後之20日內（
    即100 年10月18日以前），亦未補提上訴具體理由，依上開
    規定，顯屬違背法律上之程式，應由本院依同法第367 條前
    段、第372 條不經言詞辯論判決如主文。
中    華    民    國  100     年    10    月    24    日
                    刑事第八庭  審判長法  官  李炫德
                                      法  官  徐美麗
                                      法  官  郭玫利
以上正本證明與原本無異。
不得上訴。
中    華    民    國  100     年    10    月    24    日
                                      書記官  梁美姿